臺灣高雄地方法院刑事判決　　　　　　　96年度訴字第2104號
公　訴　人　臺灣高雄地方法院檢察署檢察官
被　　　告　乙○○
　　　　　　　　　　（另案
上列被告因違反毒品危害防制條例案件，經檢察官提起公訴（96
年度毒偵字第4242號），嗣因被告就被訴事實為有罪之陳述，經
本院告知簡式審判程序意旨，並聽取公訴人及被告之意見後，本
院合議庭裁定由受命法官獨任依簡式審判程序審理，判決如下：
    主  文
乙○○施用第一級毒品，累犯，處有期徒刑捌月。扣案之第一級
毒品海洛因肆包（合計淨重壹點貳肆公克、空包裝總重零點玖貳
公克）、殘有第一級毒品海洛因之殘渣袋壹只均沒收銷燬。又施
用第二級毒品，累犯，處有期徒刑陸月。應執行有期徒刑壹年壹
月，扣案之第一級毒品海洛因肆包（合計淨重壹點貳肆公克、空
包裝總重零點玖貳公克）、殘有第一級毒品海洛因之殘渣袋壹只
均沒收銷燬。
    事  實
一、乙○○前於民國93年間因違反毒品危害防制條例案件，經本
    院以93年度易字第876 號判決判處有期徒刑4 月確定，於93
    年11月25日易科罰金執行完畢。另於91年間因施用毒品案件
    ，經本院以91年度毒聲字第4728號裁定送觀察、勒戒後，認
    無繼續施用毒品之傾向，於92年3 月3 日執行完畢，經臺灣
    高雄地方法院檢察署檢察官於92年2 月27日以91年度毒偵字
    第6999號、92年度毒偵字第809 號、92年度毒偵字第244 號
    為不起訴處分確定。詎仍不知戒除惡習，明知海洛因及甲基
    安非他命分別係毒品危害防制條例第2 條第2 項第1 款、第
    2 款所明定之第一、二級毒品，不得持有及施用，仍於前述
    觀察、勒戒執行完畢釋放後5 年內，分別基於施用第一級毒
    品海洛因及第二級毒品甲基安非他命之犯意，於96年3 月2
    日22時許，在高雄市苓雅區○○○路321 號10樓之5 住處客
    廳，先後將海洛因、甲基安非他命置於玻璃球內燒烤吸取其
    煙霧之方式，施用第一級毒品海洛因及第二級毒品甲基安非
    他命各1 次。嗣於96年3 月2 日23時許，為警持臺灣高雄地
    方法院檢察署檢察官核發之拘票，在高雄市苓雅區○○○路
    321 號10樓之5 住處拘提乙○○時查獲，並扣得乙○○所有
    第一級毒品海洛因4 包（合計淨重1.24公克、空包裝總重
    0.92公克）及殘有第一級毒品海洛因之殘渣袋1 個（起訴書
    誤為海洛因1 包），且經其同意採尿送驗後呈嗎啡及甲基安
    非他命陽性反應，始知上情。
二、案經高雄市政府警察局移送臺灣高雄地方法院檢察署檢察官
    偵查起訴。
    理  由
一、按本件被告乙○○所犯係死刑、無期徒刑、最輕本刑為3 年
    以上有期徒刑以外之罪，其於準備程序就前揭被訴事實為有
    罪之陳述，經受命法官告知簡式審判程序之旨，並聽取其與
    公訴人之意見後，本院認無不得或不宜改依簡式審判程序進
    行之處，爰依刑事訴訟法第273 條之1 第1 項、第284 條之
    1 ，裁定本件由受命法官獨任進行簡式審判程序，合先敘明
    。
二、上開犯罪事實，業經被告乙○○於警詢及本院審理時坦承不
    諱，且被告於96年3 月3 日0 時30分許所採集之尿液，經送
    驗結果，呈嗎啡及甲基安非他命陽性反應，此有高雄市立凱
    旋醫院96年3 月23日轉碼編號A00000000 號濫用藥物尿液檢
    驗報告、高雄市政府警察局刑警大隊偵五隊15分隊嫌疑人尿
    液對照表各1 份附卷可稽。扣案之疑似海洛因粉末5 包，經
    送請法務部調查局鑑定結果，其中4 包確為第一級毒品海洛
    因（合計淨重1.24公克，空包裝總重0.92公克），另1 包為
    殘有第一級毒品海洛因成分之殘渣袋1 只，此有法務部調查
    局調科壹字第09623026310 號鑑定書1 份存卷可查。是被告
    前揭出於任意性之自白與事實相符，應堪採為被告有罪之證
    據，則被告上開施用第一級毒品海洛因及第二級毒品甲基安
    非他命各1 次之犯行，堪以認定。本件被告施用毒品罪之事
    實，事證明確，應予依法論科。
三、被告乙○○前於91年間因施用毒品案件，經本院以91年度毒
    聲字第4728號裁定送觀察、勒戒後，認無繼續施用毒品之傾
    向，於92年3 月3 日執行完畢，經臺灣高雄地方法院檢察署
    檢察官於92年2 月27日以91年度毒偵字第6999號、92年度毒
    偵字第809 號、92年度毒偵字第244 號為不起訴處分確定之
    事實，此有臺灣高等法院被告前案紀錄表1 紙在卷足參，其
    於前案觀察、勒戒執行完畢後，5 年內再犯本件施用毒品罪
    之事實，事證明確，應予依法論科。
四、查海洛因、甲基安非他命分別係毒品危害防制條例第2 條第
    2 項所稱之第一級、第二級毒品，不得非法持有、施用。核
    被告乙○○所為，係犯毒品危害防制條例第10條第1 項之施
    用第一級毒品罪及同條第2 項之施用第二級毒品罪。其施用
    第一級、第二級毒品前後，持有海洛因、甲基安非他命之低
    度行為，應為施用之高度行為所吸收，不另論罪。被告所犯
    上述2 罪，犯意各別，行為互殊，應予分論併罰。被告前於
    93年間因違反毒品危害防制條例案件，經本院以93年度易字
    第876 號判決判處有期徒刑4 月確定，於93年11月25日易科
    罰金執行完畢之事實，其受有期徒刑之執行完畢後，5 年以
    內故意再犯本件有期徒刑以上之罪，為累犯，應依刑法第47
    條第1 項之規定，加重其刑。爰審酌被告經觀察、勒戒執行
    完畢後，仍未能戒除惡習，復施用第一、二級毒品，足證前
    開保安處遇措施已難矯治其惡性，惟念其於犯罪後坦承犯行
    及所犯為自戕行為等一切情狀，分別量處如主文所示之刑，
    並定其應執行刑，以資懲儆。扣案之第一級毒品海洛因4 包
    （合計淨重1.24公克，空包裝總重0.92公克，屬查獲之第一
    級毒品，殘留第一級毒品海洛因之殘渣袋1 個，已難與第一
    級毒品海洛因析離，亦屬查獲之第一級毒品，爰依毒品危害
    防制條例第18條第1 項前段規定，不問屬於犯人與否，均予
    宣告沒收銷燬之。至於鑑驗耗損之第一級毒品海洛因，既已
    滅失，爰不再行諭知沒收銷燬。另扣案之乳膏1 條、行動電
    話5 支等物，因與本件被告犯行無關聯性，且檢察官亦未舉
    證證明為違禁物，爰不予宣告沒收或沒收銷燬，附此敘明。
五、另臺灣高雄地方法院檢察署檢察官以96年度毒偵字第3005號
    起訴被告乙○○於96年1 月3 日16時50分許回溯24小時內之
    某時，在不詳地點，施用第一級毒品海洛因及第二級毒品甲
    基安非他命各1 次，因認被告乙○○違反毒品危害防制條例
    第10條第1 項、第二項施用第一級、第二級毒品罪嫌，並由
    本院以96年度訴字第1991號案件審理中，有上開起訴書及臺
    灣高等法院被告前案紀錄表各1 份在卷可參。惟上開被告施
    用第一級、第二級毒品海洛因之時間為96年1 月3 日16時50
    分許回溯24小時內之某時，與本件被告經論罪科刑施用時間
    之96年3 月2 日22時許已相隔2 月，且其主觀上施用毒品之
    決意，尚且曾為警查獲而中斷，自難認有反覆施用之事實。
    是被告本件所犯施用第一級、第二級毒品犯行，應為另行起
    意，併此敘明。
據上論斷，應依刑事訴訟法第273 條之1 第1 項、第284 條之1
、第299 條第1 項前段，毒品危害防制條例第10條第1 項、第18
條第1 項前段，刑法第11條前段、第47條第1 項，判決如主文。
本案經檢察官甲○○到庭執行職務。
中　　華　　民　　國　　96　　年　　6 　　月　　15　　日
                  鳳山刑事第一庭      法　官  林芳華
以上正本證明與原本無異。
如不服本判決，應於判決送達後10日內，向本院提出上訴狀。
中　　華　　民　　國　　96　　年　　6 　　月　　15　　日
                                      書記官  黃靖媛
附錄本案論罪科刑法條
毒品危害防制條例第10條
施用第一級毒品者，處 6 月以上 5 年以下有期徒刑。
施用第二級毒品者，處 3 年以下有期徒刑。
